【裁判字號】    92,上訴,539
【裁判日期】    920522
【裁判案由】    違反毒品危害防制條例
【裁判全文】
臺灣高等法院高雄分院刑事判決                    九十二年度上訴字第五三九號
    上  訴  人
    即  被  告  甲○○
右上訴人因違反毒品危害防制條例案件，不服臺灣高雄地方法院九十一年度訴字第一
九五七號中華民國九十一年十二月二十五日第一審判決（起訴案號：臺灣高雄地方法
院檢察署九十年度毒偵字第四０四一號、九十一年度毒偵字第二三一九號、第二八一
０號，及移請併案審理案號：九十一年度毒偵字第五一七九號），提起上訴，本院判
決如左：
      主  文
上訴駁回。
      事  實
一甲○○於民國八十二年間曾因違反肅清煙毒條例案件，經判處有期徒刑三年四月，
  褫奪公權二年確定，於八十六年二月十四日假釋期滿視為執行完畢，復於八十八年
  間因施用毒品案件經強制戒治期滿後，為臺灣高雄地方法院檢察署檢察官以八十九
  年度戒毒偵字第一一一三號為不起訴處分確定。詎甲○○經上開不起訴處分後五年
  內，明知海洛因經公告列為毒品危害防制條例第二條第二項第一款第一級毒品，不
  得非法持有、施用，竟基於概括之犯意，自八十九年十一月間某日起至九十年八月
  二十八日之某時止，不定期將海洛因羼入礦泉水內以注射針筒之注射方式，在其位
  於高雄市○○區○○里○○路四九八號之住處，連續施用海洛因多次，於九十年八
  月三十日下午九時三十五分許在前址為警查獲。嗣經送強制戒治，於九十一年三月
  二十七日停止戒治。甲○○竟又於停止戒治後之某日起至九十一年八月二十五日止
  ，另行基於施用海洛因之概括犯意，施用海洛因多次，先於九十一年五月十四日，
  在高雄縣鳳山市○○路與光華東路口為警查獲，並扣得海洛因二包（驗後合計淨重
  零點二九公克）及注射針筒一只，又於九十一年五月十七日執行保護管束向觀護人
  報到時，經採尿查獲，再於九十一年八月二十五日下午一時許，在高雄市○○區○
  ○里○○路四九八號住處為警查獲，並扣得毒品海洛因殘渣夾鍊袋四只及分裝用塑
  膠杓一支。
二案經高雄市政府警察局苓雅分局、高雄縣政府警察局鳳山分局報告臺灣高雄地方法
院檢察署檢察官偵查起訴、自動檢舉及移請併案審理。
      理  由
一右揭事實，業經被告於警訊（見高市警三（壹）分刑字第０九一一三００七四０號
  警卷第一頁反面至第二頁、鳳警刑移字第一０七九號警卷第五頁、高市警苓分刑字
  第一四０七一號警卷第一頁反面）、偵查中（見九十年度毒偵字第四０四一號偵查
  卷第三頁）及原審法院審理中（見原審卷第八十頁、第九十三頁）迭次自白不諱，
  且被告先後為警查獲所採尿液均呈嗎啡陽性反應，亦有附表編號一至四所示尿液檢
  驗報告附卷可稽，又被告先後為警查獲時扣得如附表編號(1)所示注射針筒一只含有
  海洛因成份、編號(2)所示白色粉末為海洛因、編號(3)殘渣袋及編號(4)所示之塑膠杓
  子亦有海洛因反應，分別有附表編號(1)至(4)所示之檢驗報告在卷可證。是以，被告
  自白施用海洛因與事實相符，自堪為其有罪認定之證據。
二又查被告於八十七年間因施用毒品案件，經原審法院以八十七年度毒聲字第四五八
  三號裁定送觀察勒戒後，認有繼續施用毒品傾向，再以八十八年度毒聲字第七五八
  號裁定強制戒治，嗣經強制戒治期間屆滿三月，評定無繼續強制戒治之必要，又以
  八十八年度毒聲字第四一四四號裁定停止戒治，所餘戒治期間付保護管束，其於保
  護管束期間因違反保護管束應遵守事項情節重大，復經原審法院以八十八年度毒聲
  字第九一二二號裁定撤銷停止戒治，令入戒治處所施以強制戒治，於戒治期滿後，
  乃經臺灣高雄地方法院檢察署檢察官以八十九年度戒毒偵字第一一一三號不起訴處
  分確定等情，此有上開不起訴處分書（見九十一年度毒偵字第二三一九號偵查卷第
  三十頁）、臺灣高雄地方法院檢察署刑案資料查註紀錄表、被告院內索引卡紀錄，
  及臺灣高等法院被告全國前案紀錄表各一份附卷可證，足證被告於強制戒治期滿，
  經不起訴處分確定後，五年內再犯毒品危害防制條例第十條第一項之罪。本件罪證
  已臻明確，被告犯行堪以認定。
三按海洛因為第一級毒品，毒品危害防制條例第二條第一項第一款定有明文。被告甲
  ○○於前開時地，多次施用第一級毒品海洛因之行為，係犯毒品危害防制條例第十
  條第一項之施用第一級毒品罪。其持有毒品海洛因之行為，為施用毒品之行為所吸
  收，均不另論罪。被告於九十年八月三十一日裁定送強制戒治前及該次停止戒治後
  ，各有多次施用第一級毒品海洛因之行為，其時間各自緊接，所犯罪名相同，顯各
  係出於概括之犯意為之，為連續犯，依刑法第五十六條之規定，各論以一罪；其停
  止戒治後連續施用海洛因之行為，與強制戒治前連續施用海洛因之行為，時間相距
  半年以上，且期間有戒治程序相隔，犯意顯然各別而係另行起意為之，應予分論併
  罰，公訴人認前開二部分犯行為連續犯，容有誤會。至公訴人移請併案審理如附表
  編號四所示臺灣高雄地方法院檢察署九十一年度毒偵字第五一七九號被告施用海洛
  因犯行，因與被告所為如附表編號二三所示之犯行有連續犯之裁判上一罪關係，本
  院自得併予審理，附此敘明。又被告甲○○於八十二年間曾因違反肅清煙毒條例案
  件，經判處有期徒刑三年四月，褫奪公權二年確定，於八十六年二月十四日假釋期
  滿視為執行完畢，此有臺灣高等法院被告全國前案紀錄表在卷可考，其於五年內再
  犯有期徒刑以上之罪，為累犯，應各加重其刑。
四被告犯罪事證既明，原審法院依據毒品危害防制條例第十條第第一項、第二十三條
  第二項（原判決漏列）、第十八條第一項，刑法第十一條、第五十六條、第四十七
  條、第五十一條第五款，並審酌被告前有施用毒品前科，復因違反毒品危害防制條
  例，經觀察、勒戒，仍不知悔改，未戒斷其施用毒品惡習，惟其施用毒品實係戕害
  其身心之情及其犯罪之動機、目的、手段及其犯後坦承犯行深表悔悟，態度堪稱良
  好等一切情狀，分別量處有期徒刑八月、八月，及定其應執行刑為有期徒刑一年二
  月。並以扣案如附表編號(2)為毒品；編號(1)(3)(4)所示之物雖非專供施用毒品之器具
  ，惟均因含有毒品海因，而與毒品剝離不易，仍應屬違禁物毒品，而均應依毒品危
  害防制條例第十八條第一項前段之規定沒收銷燬之。其認事用法均無違誤，量刑亦
  稱允妥，被告上訴意旨空言指摘原判決不當，為無理由，應予駁回。
五被告經合法傳喚，無正當理由不到庭，不待其陳述，逕行判決。
據上論斷，應依刑事訴訟法第三百六十八條、第三百七十一條，判決如主文。
本案經檢察官林應華到庭執行職務。
中      華      民      國     九十二     年     五     月    二十二    日
                              臺灣高等法院高雄分院刑事第二庭
                                  審判長法官  林正雄
                                        法官  黃壽燕
                                        法官  謝靜雯
右正本證明與原本無異。
如不服本判決應於收受本判決後十日內向本院提出上訴書狀，其未述上訴理由者，
並得於提起上訴後十日內向本院補提理由書狀（均須按他造當事人之人數附繕本)「
切勿逕送上級法院」。
                                      書記官  廖素珍
中      華      民      國     九十二     年     五     月    二十二    日
附錄：本判決論罪科刑法條：
毒品危害防制條例第十條第一項：
施用第一級毒品者，處六月以上五年以下有期徒刑。
附表：
┌───┬──────┬─────────┬──────────────┐
│編號  │查獲時、地  │  尿液檢驗結果    │扣案物及其鑑驗結果          │
├───┼──────┼─────────┼──────────────┤
│一    │九十年八月三│嗎啡陽性反應：    │(1)含海洛因殘餘注射針筒一只：│
│（九十│十日，高雄市│高雄市立凱旋醫院編│  高雄醫學大學附設中和紀念醫│
│年毒偵│苓雅區福南里│號高市凱醫檢字第七│  院九十一年七月二十三日編號│
│字第四│福安路四九八│０三號煙毒尿液檢驗│  九一０七─一四八檢驗報告（│
│０四一│號為警查獲  │成績書（見原審卷第│  見原審卷第二十二頁）      │
│號）  │            │十七頁）          │                            │
├───┼──────┼─────────┼──────────────┤
│二    │九十一年五月│嗎啡陽性反應：    │(2)海洛因貳包：合計驗後淨重零│
│（九十│十四日，在高│高雄縣政府衛生局九│  點二九公克：法務部調查局九│
│一年毒│雄縣鳳山市國│十一年五月二十二日│  十一年六月十日000000000號 │
│偵字第│泰路與光華東│九一煙檢字第七０五│  鑑定通知書（見原審卷第六十│
│二三一│路口為警查獲│尿液檢驗成績書（見│  一頁）                    │
│九號）│            │原審卷第十九頁）  │                            │
├───┼──────┼─────────┼──────────────┤
│三    │九十一年五月│嗎啡陽性反應：    │無扣案物                    │
│（九十│十七日向觀護│台灣檢驗科技股份有│                            │
│一年毒│人報到時採尿│限公司九十年五月三│                            │
│偵字第│查獲        │十日編號KH00000000│                            │
│二八一│            │3101檢驗報告（見偵│                            │
│０號  │            │查卷第三頁）      │                            │
├───┼──────┼─────────┼──────────────┤
│四    │九十一年八月│嗎啡陽性反應：    │(3)海洛因殘渣袋四只：高雄醫學│
│（九十│十五日下午一│高雄市立凱旋醫院九│  大學附設中和紀念醫院九十一│
│一年毒│時許，在同編│十一年九月十二日編│  年十二月十七日編號九一一二│
│偵字第│號一之地點為│號高市凱醫檢字第六│  －九三號檢驗報告（見原審卷│
│五一七│警查獲      │一五號煙毒尿液檢驗│  第九十八頁）              │
│九號）│            │成績書（見原審卷第│(4)含海洛因殘渣之塑膠杓子：高│
│      │            │七十五頁）        │  雄醫學大學附設中和紀念醫院│
│      │            │                  │  九十一年十二月十七日編號九│
│      │            │                  │  一一二－九四號檢驗報告（見│
│      │            │                  │  原審卷第九十九頁）        │
└───┴──────┴─────────┴──────────────┘


司法院資訊處製作；財團法人民間司法改革基金會備份。
